---
title: "农民合作社示范社"
author: "胡华平"
date: "`r Sys.Date()`"
output:
  bookdown::word_document2:
    fig_caption: yes
    toc: yes
    toc_depth: 4
    reference_docx: report-reference.docx
  bookdown::html_document2:
    number_sections: yes
    toc: no
    fig_caption: yes
    toc_float: yes
always_allow_html: yes
---

```{r, echo=FALSE}
knitr::opts_chunk$set(echo=FALSE, warning=FALSE, message=FALSE, eval = FALSE,
                      fig.align='center',fig.width=10, fig.height=7) # Places figures on their own pages
options(
  htmltools.dir.version = FALSE, 
  formatR.indent = 2, width = 55, 
  digits = 2,scipen=999,tinytex.verbose = TRUE,
  knitr.kable.NA = '',
  fig.width=12, fig.height=8)

```

```{r}
require("rvest")
require("xml2")
require("httr")
require("stringr")
require("tidyverse")
require("tidyselect")
require("here")
require("openxlsx")
```

\newpage

# 1.研究目标

**评估情况**


# 2.资料来源

## 2.1 数据来源

农业农村部

## 2.2 数据进度

<!---**名单**--->

- 【word附表 转html】2023-05-26 关于公布2022年国家农民合作社示范社和全国农民用水合作示范组织名单的[通知](http://www.moa.gov.cn/nybgb/2023/202305/202305/t20230526_6428667.htm)

- 【html附表】2021年6月11日 关于公布2020年国家农民合作社示范社和全国农民用水合作示范组织名单的[通知](http://www.moa.gov.cn/nybgb/2021/202107/202111/t20211104_6381339.htm)

    - 2021年05月12日(word)关于公示国家农民合作社示范社和全国农民用水合作示范组织名单的[公告](http://www.moa.gov.cn/govpublic/NCJJTZ/202105/t20210512_6367631.htm)
    
<!---**监测**--->    

- 【无名单】农业农村部关于公布第三次监测合格国家农民合作社示范社名单的[通知](http://www.hzjjs.moa.gov.cn/nchzjj/202011/t20201112_6356218.htm)

- 【pdf】2018年6月6日 农业农村部关于公布第二次监测合格国家农民合作社示范社名单的[通知](http://dara.gd.gov.cn/tzgg2272/content/post_1558173.html)

- 【html】2015年12月14日 农业部关于公布第一次监测合格国家农民合作社示范社名单的[通知](http://www.moa.gov.cn/nybgb/2016/diyiqi/201711/t20171125_5919534.htm)


## 异常提示



# 3.数据抓取流程


## 3.1 认定名单

### 抓取html表格（2021年）

```{r}
#--------------------------
# this chunk should run only once
#--------------------------

#--------------------------
# this chunk should run only once
#--------------------------
Year <- 2021

# files html path
file_dir <- "html/"
file_name <- list.files(file_dir)
file_id <- which(str_detect(file_name, 
                       glue::glue("^list-year-{Year}.?html$")))
file_sel <- file_name[file_id]
file_path <- paste0(file_dir, file_sel) 

# read raw html table
xpath_tbl <- "//div[@class='TRS_PreAppend']//table"
tbl_raw <- read_html(file_path,encoding = "UTF-8") %>%
  html_nodes(xpath = xpath_tbl) %>%
  html_table(fill = T, 
             header = F) %>%
  .[[1]] 


# tidy table

## list all cats
cats_list<- c("农业农村","林草","供销")

## match province
require("techme")
data("ProvinceCity")
province_list <- unique(ProvinceCity$province_clean)

tbl_out <- tbl_raw %>%
  # clean blank placeholder
  mutate(
    across(
      everything(),
      ~mgsub::mgsub(.x,
                    c(" ","\u00a0"), 
                    c("",""))
                )
         ) %>%
  # extract cats
  mutate(cat = ifelse(X1 %in% cats_list, X1, NA)) %>%
  # extract province
  mutate(province = ifelse(X1 %in% province_list, X1, NA)) %>%
  # extract cooperation
  mutate(
    name = ifelse(
      is.na(cat)&is.na(province),
      str_c(X1,"；",X2),
      NA)
    ) %>%
  # fill province downward
  fill(province, .direction = "down") %>%
  # remove rows 
  filter(!(is.na(cat)&is.na(name))) %>%
  # fill cat downward
  fill(cat, .direction = "down") %>%
  # remove rows
  filter(!is.na(name)) %>%
  # remove special  row 
  filter(X1 !="新疆兵团") %>%
  select(province, cat,  name) %>%
  # group combine
  mutate(name = str_replace(name, "；$","")) %>%
  group_by(province, cat) %>%
  mutate(name= str_c(name, collapse = "；")) %>%
  distinct() %>%
  # split firms with special pattern
  mutate(
    name = map(
      name, 
      ~unlist(str_split(.x,pattern = "；")) # my function
      )
    ) %>%
  # unnesting all firms within group
  unnest(cols = name) %>% # 1759 firms
  mutate(year = Year, 
         index = row_number() # grouped before
         ) %>%
  select(year, index, province, cat, name) %>%
  ungroup()  # important

# write out
path_out <- paste0("xlsx/list-year-",Year, "-wide.xlsx")
write.xlsx(tbl_out, path_out)

```



### 抓取html表格（2023年）

```{r}
#--------------------------
# this chunk should run only once
#--------------------------

#--------------------------
# this chunk should run only once
#--------------------------
Year <- 2022

# files html path
file_dir <- "data-raw/public-site/moa-cooperation/html/"
file_name <- list.files(file_dir)
file_id <- which(str_detect(file_name, 
                       glue::glue("^list-year-{Year}.?html$")))
file_sel <- file_name[file_id]
file_path <- paste0(file_dir, file_sel) 

# read raw html table
css_tar <- "table.cooperation"
tbl_raw <- read_html(file_path,encoding = "UTF-8") %>%
  html_nodes(css = css_tar) %>%
  html_table(fill = T, 
             header = F) %>%
  .[[1]] 


# tidy table

## list all cats
cats_list<- c("农业农村","林草","供销")

## match province
require("techme")
data("ProvinceCity")
province_list <- unique(ProvinceCity$province_clean)

tbl_out <- tbl_raw %>%
  # clean blank placeholder
  mutate(
    across(
      everything(),
      ~mgsub::mgsub(.x,
                    c(" ","\u00a0"), 
                    c("",""))
                )
         ) %>%
  # extract cats
  mutate(cat = ifelse(X1 %in% cats_list, X1, NA)) %>%
  # extract province
  mutate(province = ifelse(X1 %in% province_list, X1, NA)) %>%
  # extract cooperation
  mutate(
    name = ifelse(
      is.na(cat)&is.na(province),
      str_c(X1,"；",X2),
      NA)
    ) %>%
  # fill province downward
  fill(province, .direction = "down") %>%
  # remove rows 
  filter(!(is.na(cat)&is.na(name))) %>%
  # fill cat downward
  fill(cat, .direction = "down") %>%
  # remove rows
  filter(!is.na(name)) %>%
  # remove special  row 
  filter(X1 !="新疆兵团") %>%
  select(province, cat,  name) %>%
  # group combine
  mutate(name = str_replace(name, "；$","")) %>%
  group_by(province, cat) %>%
  mutate(name= str_c(name, collapse = "；")) %>%
  distinct() %>%
  # split firms with special pattern
  mutate(
    name = map(
      name, 
      ~unlist(str_split(.x,pattern = "；")) # my function
      )
    ) %>%
  # unnesting all firms within group
  unnest(cols = name) %>% # 1759 firms
  mutate(year = Year, 
         index = row_number() # grouped before
         ) %>%
  select(year, index, province, cat, name) %>%
  ungroup()  # important

# write out
(path_out <- paste0("data-raw/public-site/moa-cooperation/xlsx/list-year-",Year, "-wide.xlsx"))
write.xlsx(tbl_out, path_out)

```


## 3.3 合并全部年份数据

```{r}
file_dir <- "data-raw/public-site/moa-cooperation/xlsx/"
(file_name <- list.files(file_dir))
file_path <- paste0(file_dir, file_name) 

tbl_out <- tibble(url = file_path) %>%
  mutate(dt = map(url, openxlsx::read.xlsx)) %>%
  select(-url) %>%
  unnest(dt)

```




## 3.4 匹配省份和地区信息

```{r}
# files xlsx path
tbl_wide <- tbl_out 

require("techme")
data(BasicProvince)
Year <- 2023

tbl_province <- tbl_wide %>%
  # match the region 
  left_join(., BasicProvince, by = "province") 

# just for check 

check <- sum(is.na(tbl_province$province))

if (check > 0) {
  warning(glue::glue("{check} province not indentified, please check it!"))
  which(is.na(tbl_province$province))
  }

# write out
dir_tar <- "data-raw/public-site/moa-cooperation/data-update/"
(path_xlsx <- glue::glue("{dir_tar}matched-list-upto-{Year}-wide.xlsx"))
openxlsx::write.xlsx(tbl_province, path_xlsx)

```

## 3.5 手动编辑


- 手动复制一份前述`r path_xlsx`文件，命名为`r path_xlsx_edited`

- 手动编辑xlsx，剔除不需要的行（非涉农领域）

- 供后续最终的报告分析使用

### 识别果品产品（2022专题）

```{r}
Year <- 2021
path_xlsx <- glue::glue("data-update/matched-list-upto-{Year}-wide.xlsx")
tbl_province <- openxlsx::read.xlsx(path_xlsx)

# specify 
fruit_fuzzy <- c("果蔬","蔬果","果树","林果",
               "果品","果满园","果园","水果",
               "果苑")
ptn_fuzzy <- paste0(fruit_fuzzy, collapse = "|")

fruit_items <-c("苹果", "樱桃",
                "猕猴桃","葡萄")
ptn_items <- paste0(fruit_items, collapse = "|")

fruit_pear <- c("果梨","金梨","蜜梨","玉梨",
               "刺梨","香梨")
ptn_pear <- paste0(fruit_pear, collapse = "|")

fruit_peach <- c("寿桃","桃果","黄桃","红桃","蜜桃")
ptn_peach <- paste0(fruit_peach, collapse = "|")

fruit_jujube <- c("冬枣","枣业","红枣","鲜枣","枣树")
ptn_jujube  <- paste0(fruit_jujube , collapse = "|")

fruit_hard  <- c("核桃","果榛","榛子","板栗")
ptn_hard <- paste0(fruit_hard, collapse = "|")

fruit_melon <- c("瓜果","哈密瓜", "西瓜","甜瓜")
ptn_melon <- paste0(fruit_melon, collapse = "|")

fruit_other <- c("柿饼","山楂", "李种植")
ptn_other <- paste0(fruit_other, collapse = "|")

# not use here
fruit_south <- c("蜜柚","脐橙","柑桔","柑橘","黄果柑")
ptn_south <- paste0(fruit_south, collapse = "|")

# combine all 
ptn_all <- paste0(
  c(fruit_fuzzy, fruit_items,
    fruit_pear, fruit_peach,
    fruit_jujube, fruit_hard,
    fruit_melon, fruit_other),
  collapse = "|"
  )

tbl_hand <- tbl_province %>%
  # extract product
  mutate(
    product_detail = str_extract_all(
      name,ptn_all)
    ) %>%
  # handle character(0)
  mutate(
    product_detail = ifelse(
      product_detail =="character(0)",
      "", product_detail)
    ) %>%
  # only for check
  #filter(product_detail !=""#,
         #region_pro =="旱区",
         #province == "陕西"
         #) %>%
  # type detect
  mutate(
    product_type = mgsub::mgsub(
      product_detail,
      c(ptn_fuzzy, ptn_peach, ptn_pear, ptn_jujube, 
        ptn_melon, ptn_hard, ptn_other),
      c("果品(一般)", "桃", "梨","枣",
        "瓜果", "坚果","其他")
    )
  )


```

导出用于分析

```{r}
path_xlsx <- glue::glue("data-update/matched-list-upto-{Year}-wide-fruit-hand.xlsx")
openxlsx::write.xlsx(tbl_hand,path_xlsx)
```

