---
title: "[DT]育繁推企业"
subtitle: "中国种业大数据平台分地区育繁推一体化企业数量分布"
---

```{r}
library(here)
library(tidyverse)
library(fs)
```


## 项目说明

更新状态：update

目标网站：中国种业大数据平台/农作物种子管理集成平台/生产经营许可证查询。查询地址（<http://202.127.42.47:6010/XKSite/Home/Index>）。种子生产经营许可。具备API查询功能，根据需要可一年爬取一次。

爬取目标：

- 育繁推一体化种子企业，分地区数量数据集

爬取流程：

- 通过API参数获取XHR下的json。

- 导出为`.rds`数据集。

## 爬取进度

## 背景知识

新《种子法》对种子生产经营许可管理制度作了重大调整，如实行生产经营“两证”合一、下放育繁推一体化许可审批、建立种子生产经营备案制度等。

符合农业农村部规定条件、获得选育生产经营相结合许可证的种子企业就被称为“育繁推一体化种子企业”

- 2022年01月21日 农作物种子生产经营许可管理[办法](http://www.moa.gov.cn/govpublic/CYZCFGS/202201/t20220128_6387889.htm) 

- 2012-09-28 第三十四批发放《农作物种子经营许可证》企业名单 32家育繁推一体化企业《农作物种子经营许可证》[公告http://www.moa.gov.cn/gk/tzgg_1/gg/201209/t20120928_2952767.htm]


## 网站分析

### 可爬取性

- 提供API参数化查询接口

- json框架

- 不需要登陆权限

### 简单示例

```{r}
url_tar <- "http://202.127.42.47:6010/XKSite/Home/Index?str="
knitr::include_url(url_tar)
```



参数集为：陕西省`610000`; 状态有效`isValid=1`；行数`rows=1000`

<http://202.127.42.47:6010/XKSite/Home/GetLicenseList?LicenceNoLike=&ApplyCompanyNameLike=&ProductionManageCrops=&IssuingAuthorityRegionID=610000&PublishDateStart=&PublishDateEnd=&VarietyName=&_search=false&rows=1000&page=1&sidx=&sord=desc&InitialPublishDateStart=&InitialPublishDateEnd=&isValid=1>

天津市 6条记录：<http://202.127.42.47:6010/XKSite/Home/GetLicenseList?LicenceNoLike=&ApplyCompanyNameLike=&ProductionManageCrops=&IssuingAuthorityRegionID=120000&PublishDateStart=&PublishDateEnd=&VarietyName=&_search=false&rows=20&page=1&sidx=&sord=desc&InitialPublishDateStart=&InitialPublishDateEnd=&isValid=>

天津市 市辖区，没有数据：<http://202.127.42.47:6010/XKSite/Home/GetLicenseList?LicenceNoLike=&ApplyCompanyNameLike=&ProductionManageCrops=&IssuingAuthorityRegionID=120100&PublishDateStart=&PublishDateEnd=&VarietyName=&_search=false&rows=20&page=1&sidx=&sord=desc&InitialPublishDateStart=&InitialPublishDateEnd=&isValid=>

获取数据集基本信息（行数rows）：`rows=0`表示没有数据。

"152201" 乌兰浩特市

### API参数

```{r}
### 构造查询参数----
url_part1 <- "http://202.127.42.47:6010/XKSite/Home/GetLicenseList?LicenceNoLike=&ApplyCompanyNameLike=&ProductionManageCrops=&IssuingAuthorityRegionID="
# query 2000 rows 
url_part2 <- "&PublishDateStart=&PublishDateEnd=&VarietyName=&_search=false&rows=2000&page=1&sidx=&sord=desc&InitialPublishDateStart=&InitialPublishDateEnd=&isValid="

```

可供调用的API参数包括：

- 申请企业：`ApplyCompanyNameLike`

- 证书编号：`LicenceNoLike`

- 作物种类：`ProductionManageCrops`

- 品种名称：`VarietyName`

- 发证日期：起始`PublishDateStart`；结束`PublishDateEnd`

- 初次发证日期：起始`InitialPublishDateStart`；结束`InitialPublishDateEnd`


- 区域（授权机构区域）：`IssuingAuthorityRegionID`



## 爬取流程

### 爬取策略

（1）利用`Docker + RSelenium` 获取省、市、县区的名称和区划编码

（2）通过API参数获取XHR下的json

### 抓取步骤

（1）区域参数抓取：主要是获得省份/市/区、县的ID列表。

- R包准备

- 启动和退出Rselenum（需要网络支持）

- 获得API参数

（2）正式爬取

- 正式爬取json

- 导出数据

（3）对接项目`report-tech`

爬取好后，将数据集拷贝到《旱区技术发展报告》R项目的文件夹目录下：

- 当前对接："D:/github/report-tech/topic/public-site/moa-seed-firm/xlsx/tbl-json-{Year}.rds"

- 历史对接："D:/github/tech-report/data-raw/public-site/moa-seed-firm/xlsx/tbl-json-{Year}.rds"


