---
title: "育繁推一体化企业(种子经营许可证)"
author: "胡华平"
date: "`r Sys.Date()`"
output:
  bookdown::word_document2:
    fig_caption: yes
    toc: yes
    toc_depth: 4
    reference_docx: report-reference.docx
  bookdown::html_document2:
    number_sections: yes
    toc: no
    fig_caption: yes
    toc_float: yes
always_allow_html: yes
---


```{r, echo=FALSE}
knitr::opts_chunk$set(echo=FALSE, warning=FALSE, message=FALSE, eval = FALSE,
                      fig.align='center',fig.width=10, fig.height=7) # Places figures on their own pages
options(
  htmltools.dir.version = FALSE, 
  formatR.indent = 2, width = 55, 
  digits = 2,scipen=999,tinytex.verbose = TRUE,
  knitr.kable.NA = '',
  fig.width=12, fig.height=8)

```



# 1.研究目标

**企业名单**


# 2.资料来源

## 2.1 数据来源

中国种业大数据平台，查询[地址](http://202.127.42.145/bigdataNew/)。种子生产经营许可。具备API查询功能！！！

新《种子法》对种子生产经营许可管理制度作了重大调整，如实行生产经营“两证”合一、下放育繁推一体化许可审批、建立种子生产经营备案制度等。

符合农业农村部规定条件、获得选育生产经营相结合许可证的种子企业就被称为“育繁推一体化种子企业”


## 2.2 数据进度


- 2022年01月21日 农作物种子生产经营许可管理[办法](http://www.moa.gov.cn/govpublic/CYZCFGS/202201/t20220128_6387889.htm) 

- 2012-09-28 第三十四批发放《农作物种子经营许可证》企业名单 32家育繁推一体化企业《农作物种子经营许可证》[公告http://www.moa.gov.cn/gk/tzgg_1/gg/201209/t20120928_2952767.htm]


## 异常提示

## 网站分析

- 提供API查询接口

- json框架

- 不需要登陆权限。

# 3.抓取策略

采用独立的Rstudio项目`github/scrape-agrifirm.Rproj`进行爬取和数据管理。

- 爬取好后，将数据集拷贝到本项目（`github/tech-report.Rproj`）的文件夹目录下"D:/github/tech-report/data-raw/public-site/moa-seed-firm/xlsx/tbl-json-2023.rds"

- 根据需要可一年爬取一次

具体策略为：

（1）利用`Docker + RSelenium` 获取省、市、县区的名称和区划编码

（2）通过API参数获取XHR下的json

# 4.数据清洗


## 准备R包

```{r}
require(openxlsx)
require("rvest")
require("xml2")
require("httr")
require("stringr")
require("tidyverse")
require("tidyselect")
require("here")
library(lubridate)
library(janitor)

```

## 读取rds文件

```{r}
# read rds
file_path <- here("data-raw/public-site/moa-seed-firm/xlsx/tbl-json-2023.rds")
tbl_rds <- read_rds(file_path) %>%
  unnest(dt) 
```


## 处理列格式

```{r}
date_valid <- lubridate::date("2022-12-31")
vars_tar <- c('label', 'id', 'type',
              'LicenceNo', 'ApplyCompanyName',
              'PrinterProductionManageCrops',
              'IssuingAuthorityCaption',
              'InitialPublishDate', 'PublishDate', 
              'ExpireDate','licence_type')
tbl_clean <- tbl_rds %>%
  # clean and filter Licence NO
  mutate(LicenceNo =str_squish(LicenceNo)) %>%
  mutate(licence_type = str_extract(LicenceNo, "(^[A-Z]{1,6})") ) %>%
  #filter(is.na(license_type)) # for check
  filter(str_detect(licence_type, "A")) %>%
  # date handling
  mutate_at(vars(ends_with("Date")),
            .funs = lubridate::as_date) %>%
  # 证书有效日期截止
  filter(ExpireDate > date_valid) %>%
  select(all_of(vars_tar) ) 
```

## 处理证书重复行

```{r}
# 重复情形1：处理证书编号和企业名重复的行，
## 表明证书过期换领，但是证书编号不便，只是更新有效期
## 但是有效期还是大于报告日期`date_valid`
tbl_dup <- tbl_clean %>%  
  mutate(index = 1:nrow(.)) %>%
  janitor::get_dupes(LicenceNo, ApplyCompanyName) 
## 找到重复行里，有效日期最大的行，确定其行序号。
index_dup <- tbl_dup %>%
  group_by(LicenceNo) %>%
  slice_max(ExpireDate) %>% #有效日期最大
  ungroup() %>%
  select(index) %>%
  unlist() %>%
  unname()
## 第一次剔除
tbl_unique <- tbl_clean %>%
  .[-index_dup,] 

# 重复情形2：证书编号不同，但企业名称和产品名称重复，，
## 表明证书过期“重新申请”并且重新给了证书编号
## 但是有效期还是大于报告日期`date_valid`
tbl_dup2 <- tbl_unique %>%  
  mutate(index = 1:nrow(.)) %>%
  janitor::get_dupes(
    PrinterProductionManageCrops,
    ApplyCompanyName) 
## 找到重复行里，有效日期最大的行，确定其行序号。
index_dup2 <- tbl_dup2 %>%
  group_by(ApplyCompanyName) %>%
  slice_max(ExpireDate) %>% #有效日期最大
  ungroup() %>%
  select(index) %>%
  unlist() %>%
  unname()
## 第二次剔除
tbl_unique <- tbl_unique %>%
  .[-index_dup2,] 

```

## 匹配省区信息

```{r}
# obtain the province info
require(techme)
data("BasicProvince")
data("ProvinceCity")
ptn_province <- paste0(BasicProvince$province, collapse = "|")
ptn_city <- paste0(unique(ProvinceCity$city_clean), collapse = "|")

tbl_info <-  tbl_unique %>%
  mutate(province_name = str_extract(label, ptn_province),
         city_clean= str_extract(label, ptn_city)) %>%
  # match
  left_join(., select(ProvinceCity, city_clean, province_clean), by = "city_clean") %>%
  mutate(province = ifelse(is.na(province_name),
                           province_clean,
                           province_name)) %>%
  # special case
  mutate(
    province = ifelse(
      is.na(province) & label=="杨陵市",
      "陕西",
      province
      )
  ) %>%
  select(province, all_of(vars_tar))

# check
check <- sum(is.na(tbl_info$province))
if (check >0) warning("Povince with NA, please check!")

```

## 导出到data-update/文件夹

```{r}
date_upto <- "2022-12-31"
dir_path <- here::here("data-raw","public-site","moa-seed-firm","data-update")
(path_out <- paste0(dir_path, "/list-seedfirm-upto-", date_upto, ".rds"))

write_rds(tbl_info, path_out)
```



