---
title: "畜禽标准化示范"
author: "胡华平"
date: "`r Sys.Date()`"
output:
  bookdown::word_document2:
    fig_caption: yes
    toc: yes
    toc_depth: 4
    reference_docx: report-reference.docx
  bookdown::html_document2:
    number_sections: yes
    toc: no
    fig_caption: yes
    toc_float: yes
always_allow_html: yes
---

```{r, echo=FALSE}
knitr::opts_chunk$set(echo=FALSE, warning=FALSE, message=FALSE, eval = FALSE,
                      fig.align='center',fig.width=10, fig.height=7) # Places figures on their own pages
options(
  htmltools.dir.version = FALSE, 
  formatR.indent = 2, width = 55, 
  digits = 2,scipen=999,tinytex.verbose = TRUE,
  knitr.kable.NA = '',
  fig.width=12, fig.height=8)

```

```{r}
require("rvest")
require("xml2")
require("httr")
require("stringr")
require("tidyverse")
require("tidyselect")
require("here")
require("openxlsx")
require(glue)
```

\newpage

# 1.研究目标

畜禽标准化示范场

# 2.资料来源

## 2.1 数据来源


农业部网站

- 【附名单 word】2020年农业农村部畜禽养殖标准化示范场名单[公示](http://www.moa.gov.cn/govpublic/xmsyj/202012/t20201223_6358630.htm)

- 农业农村部办公厅关于公布2019年畜禽养殖标准化示范场名单的[通知](http://www.moa.gov.cn/nybgb/2019/201912/202004/t20200410_6341206.htm)

- 【附名单 Excel】农业农村部2018年畜禽养殖标准化示范场名单[公示](http://www.moa.gov.cn/xw/zxfb/201812/t20181212_6164807.htm)

- 关于公布2017年畜禽养殖标准化示范场名单的[通知](http://www.moa.gov.cn/gk/tzgg_1/tfw/201712/t20171227_6126063.htm)

- 关于公布2016年畜禽养殖标准化示范场名单的[通知](http://www.moa.gov.cn/gk/tzgg_1/tfw/201612/t20161209_5402699.htm)

- 关于公布2015年畜禽标准化示范场名单的[通知](http://www.moa.gov.cn/nybgb/2015/shierqi/201712/t20171219_6104136.htm)

- 关于公布2014年畜禽标准化示范场的[通知](http://www.moa.gov.cn/nybgb/2014/shier/201712/t20171219_6111624.htm)

- 农业部办公厅关于公布2013年畜禽标准化示范场名单的[通知](http://www.moa.gov.cn/nybgb/2013/qsyq/201805/t20180509_6141669.htm)

- 【附名单 word】农业部办公厅关于公布2011年第一批畜禽标准化示范场名单的[通知](https://www.moa.gov.cn/gk/zcjd/201110/t20111018_2363998.htm)

- 【附名单 word】农业部办公厅2010年关于公布第二批畜禽标准化示范场名单的[通知](http://www.moa.gov.cn/govpublic/XMYS/201012/t20101214_1790209.htm)




## 2.2 数据进度


## 异常提示

- 机构名称存在换行符'\n'


# 3.数据抓取流程(data-raw到data-extract)

## 3.1 基本过程

```{r}
require("rvest")
require("stringr")
require("tidyverse")
require("tidyselect")
require("openxlsx")
```


## 3.2 抓取html（全部）

### 2010年名单xlsx

```{r}
#==== files html path====
files_path <- "html/year-2010.xlsx"
Year <- as.numeric(str_extract(files_path, "(\\d{4})"))

num_base <- c("一", "二", "三", "四", "五", "六", "七", "八", "九")  
# the html show max '五十'
num_chn <- c(num_base,"十",
             paste0("十", num_base),"二十",
             paste0("二十", num_base),"三十",
             paste0("三十", num_base),"四十",
             paste0("四十", num_base),"五十")

pattern_chn <- paste0(paste0(num_chn,"、"), collapse ="|")
ptn_area_num <- glue::glue("({paste0(num_chn,collapse='|')})(?=、)")
ptn_area_name <- glue::glue("(?<={pattern_chn})(.+)(?=（)")
ptn_area_tot <- glue::glue("(?<={pattern_chn}.+（)(.+)(?=）)")
ptn_prod_num <- glue::glue("({paste0(num_chn,collapse='|')})(?=）)")

# ====string extract ====
tbl_raw <- openxlsx::read.xlsx(files_path, colNames = F) %>%
  rename(value = "X1") %>%
  filter(!is.na(value)) %>%
  mutate(value = str_trim(value)) %>%
  # extract area
  mutate(area_num = str_extract(value, ptn_area_num),
         area_name = str_extract(value, ptn_area_name),
         area_tot = ifelse(!is.na(area_num),
                           str_extract(value,
                                       "(?<=（)(.+)(?=个）)"),
                           NA)) %>%
  # extract product
  mutate(prod_num = str_extract(value, ptn_prod_num),
         prod_name = ifelse(!is.na(prod_num), 
                            str_extract(value,
                                        "(?<=）)(.+)(?=（)"),
                            NA),
         prod_tot = ifelse(!is.na(prod_num), 
                            str_extract(value,
                                        "(\\d{1,3})(?=个）)"),
                            NA)) %>%
  # fill and filter 
  fill(area_num:prod_tot, .direction = "down") %>%
  filter(!is.na(prod_num)) %>%
  # extract company
  mutate(com_num = str_extract(value, "(^\\d{1,3})"),
         com_name = ifelse(!is.na(com_num),
                           str_trim(str_extract(value,
                                       "(?<= )(.+)")),
                           NA)) %>%
  filter(!is.na(com_num)) %>%
  # column type 
  mutate_at(vars(c("area_tot", "prod_tot")), as.numeric) 

# ====just for check====
str(tbl_raw)
(check <- tbl_raw %>%
  select(area_name, area_tot) %>%
  unique() %>%
  mutate(area_tot= as.numeric(area_tot)) %>%
  summarise(n = sum(area_tot)))

if(nrow(tbl_raw) != check$n) stop("rows not equal to sum tot, please check!")

vars_sel <- c("year", "index", "area_name", "prod_name", "com_name")

# ==== tidy and select====
tbl_tidy <- tbl_raw %>%
  select(-value) %>%
  add_column(index = 1:nrow(.), .before = "area_num")%>%
  add_column(year = Year, .before = "index") %>%
  select(all_of(vars_sel))

# ====write out====
path_out <- glue("xlsx/year-{Year}.xlsx")
openxlsx::write.xlsx(tbl_tidy, path_out)
```

### 2011年名单xlsx

```{r}
#==== files html path====
files_path <- "html/year-2011.xlsx"
Year <- as.numeric(str_extract(files_path, "(\\d{4})"))

num_base <- c("一", "二", "三", "四", "五", "六", "七", "八", "九")  
# the html show max '五十'
num_chn <- c(num_base,"十",
             paste0("十", num_base),"二十",
             paste0("二十", num_base),"三十",
             paste0("三十", num_base),"四十",
             paste0("四十", num_base),"五十")

pattern_chn <- paste0(paste0(num_chn,"、"), collapse ="|")
ptn_area_num <- glue::glue("({paste0(num_chn,collapse='|')})(?=、)")
ptn_area_name <- glue::glue("(?<={pattern_chn})(.+)(?=（)")
ptn_area_tot <- glue::glue("(?<={pattern_chn}.+（)(.+)(?=）)")
ptn_prod_num <- glue::glue("({paste0(num_chn,collapse='|')})(?=）)")

# ====string extract ====
tbl_raw <- openxlsx::read.xlsx(files_path, colNames = F) %>%
  rename(value = "X1") %>%
  filter(!is.na(value)) %>%
  mutate(value = str_trim(value)) %>%
  # extract area
  mutate(area_num = str_extract(value, ptn_area_num),
         area_name = ifelse(!is.na(area_num),
                            str_extract(value, "(?<=、)(.+)"),
                            NA)) %>%
  # extract product
  mutate(prod_com = ifelse(is.na(area_num),value,NA)) %>%
  # fill and filter 
  fill(area_num,area_name, .direction = "down") %>%
  filter(!is.na(prod_com)) %>%
  mutate(prod_com = str_squish(prod_com)) %>%
  # extract company
  separate(col = prod_com, 
           into = c("num_mix", "prod_name", "com_name"),
           sep = " ") 

# ==== tidy and select====
vars_sel <- c("year", "index", "area_name", "prod_name", "com_name")
tbl_tidy <- tbl_raw %>%
  select(-value) %>%
  add_column(index = 1:nrow(.), .before = "area_num")%>%
  add_column(year = Year, .before = "index") %>%
  select(all_of(vars_sel))

# ====write out====
path_out <- glue("xlsx/year-{Year}.xlsx")
openxlsx::write.xlsx(tbl_tidy, path_out)
```

### 2013年名单html

```{r}
# files html path
files_path <- "html/year-2013.html"

Year <- as.numeric(str_extract(files_path, "(\\d{4})"))

# the html show max '五十'
num_base <- c("一", "二", "三", "四", "五", "六", "七", "八", "九")
num_chn <- c(num_base,"十",
             paste0("十", num_base),"二十",
             paste0("二十", num_base),"三十",
             paste0("三十", num_base),"四十",
             paste0("四十", num_base),"五十")

pattern_chn <- paste0(paste0(num_chn,"、"), collapse ="|")
ptn_area_num <- glue::glue("({paste0(num_chn,collapse='|')})(?=、)")
ptn_area_name <- glue::glue("(?<={pattern_chn})(.+)(?=（)")

# xpath for data table
css_tbl <-"body > div.main.bjjM.hd_wzxq > div.border.pd_rl_24.hd_zbftMPContent > div.arc_body.mg_auto.w_855.pd_b_35 > div.TRS_Editor > div > p:nth-child(n+8)"

tbl_raw <- read_html(files_path,encoding = "UTF-8") %>%
  html_nodes(css = css_tbl) %>%
  html_text() %>%
  as_tibble() %>%
  filter(!is.na(value)) %>%
  mutate(value = str_trim(value, "both")) %>%
  # extract area
  mutate(area_num = str_extract(value, ptn_area_num),
         area_name = ifelse(!is.na(area_num),
                            str_extract(value, "(?<=、)(.+)"),
                            NA)) %>%
  # extract product
  mutate(prod_com = ifelse(is.na(area_num),value,NA)) %>%
  # fill and filter 
  fill(area_num,area_name, .direction = "down") %>%
  filter(!is.na(prod_com)) %>%
  mutate(prod_com = str_squish(prod_com)) %>%
  # extract company
  mutate(prod_com = str_replace(prod_com, "．", " ")) %>%
  separate(col = prod_com, 
           into = c("num_mix", "prod_name", "com_name"),
           sep = " ") 

# ==== tidy and select====
vars_sel <- c("year", "index", "area_name", "prod_name", "com_name")
tbl_tidy <- tbl_raw %>%
  select(-value) %>%
  add_column(index = 1:nrow(.), .before = "area_num")%>%
  add_column(year = Year, .before = "index") %>%
  select(all_of(vars_sel))

# ====write out====
path_out <- glue("xlsx/year-{Year}.xlsx")
openxlsx::write.xlsx(tbl_tidy, path_out)

```

### 2014年名单html

```{r}
# files html path
files_path <- "html/year-2014.html"

Year <- as.numeric(str_extract(files_path, "(\\d{4})"))

# the html show max '五十'
num_base <- c("一", "二", "三", "四", "五", "六", "七", "八", "九")
num_chn <- c(num_base,"十",
             paste0("十", num_base),"二十",
             paste0("二十", num_base),"三十",
             paste0("三十", num_base),"四十",
             paste0("四十", num_base),"五十")

pattern_chn <- paste0(paste0(num_chn,"、"), collapse ="|")
ptn_area_num <- glue::glue("({paste0(num_chn,collapse='|')})(?=、)")
ptn_area_name <- glue::glue("(?<={pattern_chn})(.+)(?=（)")

# xpath for data table
css_tbl <-"body > div.main.bjjM.hd_wzxq > div.border.pd_rl_24.hd_zbftMPContent > div.arc_body.mg_auto.w_855.pd_b_35 > div.TRS_PreAppend > p:nth-child(n+14)"

tbl_raw <- read_html(files_path,encoding = "UTF-8") %>%
  html_nodes(css = css_tbl) %>%
  html_text() %>%
  as_tibble() %>%
  mutate(value = str_trim(value, "both")) %>%
  mutate(value = str_squish(value)) %>%
  filter(!(value %in% c("", " ",NA))) %>%
  # extract area
  mutate(area_num = str_extract(value, ptn_area_num),
         area_name = ifelse(!is.na(area_num),
                            str_extract(value, "(?<=、)(.+)"),
                            NA)) %>%
  # extract product
  mutate(prod_com = ifelse(is.na(area_num),value,NA)) %>%
  # fill and filter 
  fill(area_num,area_name, .direction = "down") %>%
  filter(!is.na(prod_com)) %>%
  mutate(prod_com = str_squish(prod_com)) %>%
  # extract company
  #mutate(prod_com = str_replace(prod_com, "．", " ")) %>%
  separate(col = prod_com, 
           into = c("num_mix", "prod_name", "com_name"),
           sep = " ") 

# ==== tidy and select====
vars_sel <- c("year", "index", "area_name", "prod_name", "com_name")
tbl_tidy <- tbl_raw %>%
  select(-value) %>%
  add_column(index = 1:nrow(.), .before = "area_num")%>%
  add_column(year = Year, .before = "index") %>%
  select(all_of(vars_sel))

# ====write out====
(path_out <- glue("xlsx/year-{Year}.xlsx"))
openxlsx::write.xlsx(tbl_tidy, path_out)

```

### 2015年名单html

```{r}
# files html path
files_path <- "html/year-2015.html"

Year <- as.numeric(str_extract(files_path, "(\\d{4})"))

# the html show max '五十'
num_base <- c("一", "二", "三", "四", "五", "六", "七", "八", "九")
num_chn <- c(num_base,"十",
             paste0("十", num_base),"二十",
             paste0("二十", num_base),"三十",
             paste0("三十", num_base),"四十",
             paste0("四十", num_base),"五十")

pattern_chn <- paste0(paste0(num_chn,"、"), collapse ="|")
ptn_area_num <- glue::glue("({paste0(num_chn,collapse='|')})(?=、)")
ptn_area_name <- glue::glue("(?<={pattern_chn})(.+)(?=（)")

# xpath for data table
css_tbl <-"body > div.main.bjjM.hd_wzxq > div.border.pd_rl_24.hd_zbftMPContent > div.arc_body.mg_auto.w_855.pd_b_35 > div.TRS_PreAppend > p:nth-child(n+13)"

tbl_raw <- read_html(files_path,encoding = "UTF-8") %>%
  html_nodes(css = css_tbl) %>%
  html_text() %>%
  as_tibble() %>%
  mutate(value = str_trim(value, "both")) %>%
  mutate(value = str_squish(value)) %>%
  filter(!(value %in% c("", " ",NA))) %>%
  # extract area
  mutate(area_num = str_extract(value, ptn_area_num),
         area_name = ifelse(!is.na(area_num),
                            str_extract(value, "(?<=、)(.+)"),
                            NA)) %>%
  # extract product
  mutate(prod_com = ifelse(is.na(area_num),value,NA)) %>%
  # fill and filter 
  fill(area_num,area_name, .direction = "down") %>%
  filter(!is.na(prod_com)) %>%
  mutate(prod_com = str_squish(prod_com)) %>%
  # extract company
  #mutate(prod_com = str_replace(prod_com, "．", " ")) %>%
  separate(col = prod_com, 
           into = c("num_mix", "prod_name", "com_name"),
           sep = " ") 

# ==== tidy and select====
vars_sel <- c("year", "index", "area_name", "prod_name", "com_name")
tbl_tidy <- tbl_raw %>%
  select(-value) %>%
  add_column(index = 1:nrow(.), .before = "area_num")%>%
  add_column(year = Year, .before = "index") %>%
  select(all_of(vars_sel))

# ====write out====
(path_out <- glue("xlsx/year-{Year}.xlsx"))
openxlsx::write.xlsx(tbl_tidy, path_out)

```

### 2016年名单html

```{r}
# files html path
files_path <- "html/year-2016.html"

Year <- as.numeric(str_extract(files_path, "(\\d{4})"))

# the html show max '五十'
num_base <- c("一", "二", "三", "四", "五", "六", "七", "八", "九")
num_chn <- c(num_base,"十",
             paste0("十", num_base),"二十",
             paste0("二十", num_base),"三十",
             paste0("三十", num_base),"四十",
             paste0("四十", num_base),"五十")

pattern_chn <- paste0(paste0(num_chn,"、"), collapse ="|")
ptn_area_num <- glue::glue("({paste0(num_chn,collapse='|')})(?=、)")
ptn_area_name <- glue::glue("(?<={pattern_chn})(.+)(?=（)")

# xpath for data table
css_tbl <-"body > div.main.boxcenter.container_xxgk.clearfix.xxgkmain > div.ggnr > div > div.gsj_htmlcon > div.gsj_htmlcon_bot > div > p:nth-child(n+16)"

tbl_raw <- read_html(files_path,encoding = "UTF-8") %>%
  html_nodes(css = css_tbl) %>%
  html_text() %>%
  as_tibble() %>%
  mutate(value = str_trim(value, "both")) %>%
  mutate(value = str_squish(value)) %>%
  filter(!(value %in% c("", " ",NA))) %>%
  # extract area
  mutate(area_num = str_extract(value, ptn_area_num),
         area_name = ifelse(!is.na(area_num),
                            str_extract(value, "(?<=、)(.+)"),
                            NA)) %>%
  # extract product
  mutate(prod_com = ifelse(is.na(area_num),value,NA)) %>%
  # fill and filter 
  fill(area_num,area_name, .direction = "down") %>%
  filter(!is.na(prod_com)) %>%
  mutate(prod_com = str_squish(prod_com)) %>%
  # extract company
  #mutate(prod_com = str_replace(prod_com, "．", " ")) %>%
  separate(col = prod_com, 
           into = c("num_mix", "prod_name", "com_name"),
           sep = " ") 

# ==== tidy and select====
vars_sel <- c("year", "index", "area_name", "prod_name", "com_name")
tbl_tidy <- tbl_raw %>%
  select(-value) %>%
  add_column(index = 1:nrow(.), .before = "area_num")%>%
  add_column(year = Year, .before = "index") %>%
  select(all_of(vars_sel))

# ====write out====
(path_out <- glue("xlsx/year-{Year}.xlsx"))
openxlsx::write.xlsx(tbl_tidy, path_out)

```

### 2017年名单html

```{r}
# files html path
files_path <- "html/year-2017.html"

Year <- as.numeric(str_extract(files_path, "(\\d{4})"))

# the html show max '五十'
num_base <- c("一", "二", "三", "四", "五", "六", "七", "八", "九")
num_chn <- c(num_base,"十",
             paste0("十", num_base),"二十",
             paste0("二十", num_base),"三十",
             paste0("三十", num_base),"四十",
             paste0("四十", num_base),"五十")

pattern_chn <- paste0(paste0(num_chn,"、"), collapse ="|")
ptn_area_num <- glue::glue("({paste0('^',num_chn,collapse='|')})(?=、)")
ptn_area_name <- glue::glue("(?<={pattern_chn})(.+)(?=（)")

# xpath for data table
css_tbl <-"body > div.main.boxcenter.container_xxgk.clearfix.xxgkmain > div.ggnr > div > div.gsj_htmlcon > div.gsj_htmlcon_bot > div > span > p:nth-child(n+4)"

tbl_raw <- read_html(files_path,encoding = "UTF-8") %>%
  html_nodes(css = css_tbl) %>%
  html_text() %>%
  as_tibble() %>%
  mutate(value = str_trim(value, "both")) %>%
  mutate(value = str_squish(value)) %>%
  filter(!(value %in% c("", " ",NA))) %>%
  # extract area
  mutate(area_num = str_extract(value, ptn_area_num),
         area_name = ifelse(!is.na(area_num),
                            str_extract(value, "(?<=、)(.+)"),
                            NA)) %>%
  # extract product
  mutate(prod_com = ifelse(is.na(area_num),value,NA)) %>%
  # fill and filter 
  fill(area_num,area_name, .direction = "down") %>%
  filter(!is.na(prod_com)) %>%
  mutate(prod_com = str_squish(prod_com)) %>%
  # extract company
  #mutate(prod_com = str_replace(prod_com, "．", " ")) %>%
  separate(col = prod_com, 
           into = c("num_mix", "prod_name", "com_name"),
           sep = " ") 

# ==== tidy and select====
vars_sel <- c("year", "index", "area_name", "prod_name", "com_name")
tbl_tidy <- tbl_raw %>%
  select(-value) %>%
  add_column(index = 1:nrow(.), .before = "area_num")%>%
  add_column(year = Year, .before = "index") %>%
  select(all_of(vars_sel))

# ====write out====
(path_out <- glue::glue("xlsx/year-{Year}.xlsx"))
openxlsx::write.xlsx(tbl_tidy, path_out)

```
### 2018年名单xlsx

```{r}
#==== files html path====
files_path <- "html/year-2018.xlsx"
Year <- as.numeric(str_extract(files_path, "(\\d{4})"))

# ====read xlsx ====
my_header <- c("index", "area_name", "com_num","prod_name", "com_name")
tbl_raw <- openxlsx::read.xlsx(files_path, colNames = T) %>%
  rename_all(.,~my_header) %>%
  # fill and filter 
  fill(area_name, .direction = "down")  %>%
  mutate_all(., str_trim, side = "both")


vars_sel <- c("year", "index", "area_name", "prod_name", "com_name")

# ==== tidy and select====
tbl_tidy <- tbl_raw %>%
  add_column(year = Year, .before = "index") %>%
  mutate(index = 1:nrow(.)) %>%
  select(all_of(vars_sel))

# ====write out====
path_out <- glue("xlsx/year-{Year}.xlsx")
openxlsx::write.xlsx(tbl_tidy, path_out)

```

### 2019年名单html table

```{r}
# ====files html path====
files_path <- "html/year-2019.html"
Year <- as.numeric(str_extract(files_path, "(\\d{4})"))


# ====xpath  table====
xpath_tbl <-"/html/body/div[4]/div[1]/div[2]/div[1]/div/div/table"

my_header <- c("index", "area_name", "com_num","prod_name", "com_name")

tbl_raw <- read_html(files_path,encoding = "UTF-8") %>%
  html_nodes(xpath = xpath_tbl) %>%
  html_table(header = T, fill = T) %>%
  .[[1]] %>%
  as_tibble() %>%
  # rename
  rename_all(.,~my_header) %>%
  mutate_all(., str_trim, side = "both")

vars_sel <- c("year", "index", "area_name", "prod_name", "com_name")

# ==== tidy and select====
tbl_tidy <- tbl_raw %>%
  add_column(year = Year, .before = "index") %>%
  mutate(index = 1:nrow(.)) %>%
  select(all_of(vars_sel))

# ====write out====
(path_out <- glue("xlsx/year-{Year}.xlsx"))
openxlsx::write.xlsx(tbl_tidy, path_out)

```

### 2020年名单xlsx

```{r}
#==== files html path====
files_path <- "html/year-2020.xlsx"
Year <- as.numeric(str_extract(files_path, "(\\d{4})"))


# ====read xlsx ====
my_header <- c("index", "area_name", "prod_name", "com_name")
tbl_raw <- openxlsx::read.xlsx(files_path, colNames = T) %>%
  rename_all(.,~my_header) %>%
  # fill and filter 
  fill(area_name, .direction = "down") 


vars_sel <- c("year", "index", "area_name", "prod_name", "com_name")

# ==== tidy and select====
tbl_tidy <- tbl_raw %>%
  add_column(year = Year, .before = "index") %>%
  mutate(index = 1:nrow(.)) %>%
  select(all_of(vars_sel))

# ====write out====
path_out <- glue("xlsx/year-{Year}.xlsx")
openxlsx::write.xlsx(tbl_tidy, path_out)

```

