---
title: "农业部和教育部科学观测试验站"
author: "胡华平"
date: "`r Sys.Date()`"
output:
  bookdown::word_document2:
    fig_caption: yes
    toc: yes
    toc_depth: 4
    reference_docx: report-reference.docx
  bookdown::html_document2:
    number_sections: yes
    toc: no
    fig_caption: yes
    toc_float: yes
always_allow_html: yes
---

```{r, echo=FALSE}
knitr::opts_chunk$set(echo=FALSE, warning=FALSE, message=FALSE, eval = FALSE,
                      fig.align='center',fig.width=10, fig.height=7) # Places figures on their own pages
options(
  htmltools.dir.version = FALSE, 
  formatR.indent = 2, width = 55, 
  digits = 2,scipen=999,tinytex.verbose = TRUE,
  knitr.kable.NA = '',
  fig.width=12, fig.height=8)

```


\newpage

# 1.研究目标


农业部国家农业科学观测实验站

教育部野外科学观测研究站


# 2.资料来源

## 2.1 数据来源


## 2.2 数据进度


【农业部】

- 2020-01-02 农业农村部办公厅关于确定第二批国家农业科学观测实验站的[通知](http://www.moa.gov.cn/nybgb/2019/201907/202001/t20200102_6334210.htm) 80个：html表格

- 2018年01月30日 农业部办公厅关于确定第一批国家农业科学观测实验站的[通知](http://www.moa.gov.cn/govpublic/KJJYS/201802/t20180201_6136233.htm) 36个：docx附件


【教育部】

- 2019年8月31日 教育部关于公布2019年教育部野外科学观测研究站名单的[通知](http://www.moe.gov.cn/srcsite/A16/s7062/201909/t20190930_401836.html) [科塔网 统计](https://www.sciping.com/30353.html)

## 2.3 异常提示

- 2016年的学科群体系是最新公布，里面有小麦

- 两个批次的国家农业科学观测实验站，没有明确区分小麦

## 抓取准备

```{r}
require("rvest")
require("xml2")
require("httr")
require("stringr")
require("tidyverse")
require("tidyselect")
require("here")
require("openxlsx")
```


# 3.数据抓取流程(农业部)

## 3.2 抓取观测站2018年xlsx

```{r}
Year <- 2018

# files html path
file_dir <- "html/"
file_name <- list.files(file_dir)
file_id <- which(str_detect(file_name, 
                       glue::glue("moa-year-{Year}.*xlsx$")))
file_sel <- file_name[file_id]
file_path <- paste0(file_dir, file_sel) 

tbl_read <- openxlsx::read.xlsx(file_path, colNames = T) 

names_eng <- c("index", "name", "institution")
tbl_out <- tbl_read %>%
  rename_all(., ~all_of(names_eng)) %>%
  mutate(index = 1:nrow(.)) %>%
  mutate_all(., .funs = str_trim) %>%
  add_column(year = Year, .before = "index") %>%
  add_column(officer = "MOA", .before = "year")

file_name <- str_extract(file_sel, "(.+)(?=\\.)")
path_out <- glue::glue("xlsx/{file_name}.xlsx")
openxlsx::write.xlsx(tbl_out, path_out) 
  
```



## 3.2 抓取观测站2019年html


```{r}
#--------------------------
# this chunk should run only once
#--------------------------

#--------------------------
# this chunk should run only once
#--------------------------
Year <- 2019

# files html path
file_dir <- "html/"
file_name <- list.files(file_dir)
file_id <- which(str_detect(file_name, 
                       glue::glue("moa-year-{Year}")))
file_sel <- file_name[file_id]
file_path <- paste0(file_dir, file_sel) 

xpath_tbl <- "/html/body/div[4]/div[1]/div[2]/div[1]/div/div/table"


tbl_raw <- read_html(file_path,encoding = "UTF-8") %>%
  html_nodes(xpath = xpath_tbl) %>%
  html_table(fill = T, header = T) %>%
  .[[1]] 

names_eng <- c("index", "name", "institution")
tbl_out <- tbl_raw %>%
  rename_all(., ~all_of(names_eng)) %>%
  mutate(index = 1:nrow(.)) %>%
  mutate_all(., .funs = str_trim) %>%
  add_column(year = Year, .before = "index") %>%
  add_column(officer = "MOA", .before = "year")

file_name <- str_extract(file_sel, "(.+)(?=\\.)")
path_out <- glue::glue("xlsx/{file_name}.xlsx")
openxlsx::write.xlsx(tbl_out, path_out) 

```

# 4.数据抓取流程(教育部)

## 3.2 抓取观测站2019年html


```{r}
#--------------------------
# this chunk should run only once
#--------------------------

#--------------------------
# this chunk should run only once
#--------------------------
Year <- 2019

# files html path
file_dir <- "html/"
file_name <- list.files(file_dir)
file_id <- which(str_detect(file_name, 
                       glue::glue("moe-year-{Year}")))
file_sel <- file_name[file_id]
file_path <- paste0(file_dir, file_sel) 

xpath_tbl <- "/html/body/div[1]/div[2]/div[1]/main/article/div/div[2]/table"


tbl_raw <- read_html(file_path,encoding = "UTF-8") %>%
  html_nodes(xpath = xpath_tbl) %>%
  html_table(fill = T, header = T) %>%
  .[[1]] 

names_eng <- c("index", "name", "institution")
tbl_out <- tbl_raw %>%
  rename_all(., ~all_of(names_eng)) %>%
  mutate(index = 1:nrow(.)) %>%
  mutate_all(., .funs = str_trim)%>%
  mutate(name = str_replace(name,"\\n", ""),
         institution =str_replace(institution,"\\n", "")) %>%
  add_column(year = Year, .before = "index") %>%
  add_column(officer = "MOE", .before = "year")

file_name <- str_extract(file_sel, "(.+)(?=\\.)")
path_out <- glue::glue("xlsx/{file_name}.xlsx")
openxlsx::write.xlsx(tbl_out, path_out)  

```


# 5.数据抓取流程(科技部)

## 5.1 抓取观测站2019年html（调整名单）


```{r}
#--------------------------
# this chunk should run only once
#--------------------------
Year <- 2019

# files html path
file_dir <- "html/"
file_name <- list.files(file_dir)
file_id <- which(str_detect(file_name, 
                       glue::glue("most-year-{Year}")))
file_sel <- file_name[file_id]
file_path <- paste0(file_dir, file_sel) 

xpath_tbl <- "//div[contains(@id,'Zoom')]//table"


tbl_raw <- read_html(file_path,encoding = "UTF-8") %>%
  html_nodes(xpath = xpath_tbl) %>%
  html_table(fill = T, header = T) %>%
  .[[1]] 

names_eng <- c("index", "name", "institution","administrator","result")
tbl_out <- tbl_raw %>%
  rename_all(., ~all_of(names_eng)) %>%
  mutate(index = 1:nrow(.)) %>%
  mutate_all(., .funs = str_trim)%>%
  mutate(name = str_replace(name,"\\n", ""),
         institution =str_replace(institution,"\\n", "、"),
         administrator =mgsub::mgsub(administrator,"\U00A0", "、")) %>%
  add_column(year = Year, .before = "index") %>%
  add_column(officer = "MOST", .before = "year") %>%
  mutate(institution = str_replace(institution, "中科院","中国科学院")) %>% # tidy name
  select(-result) # drop columns

file_name <- str_extract(file_sel, "(.+)(?=\\.)")
path_out <- glue::glue("xlsx/{file_name}.xlsx")
openxlsx::write.xlsx(tbl_out, path_out)  

```

## 5.2 抓取观测站2021年html（新认定）


```{r}
#--------------------------
# this chunk should run only once
#--------------------------

#--------------------------
# this chunk should run only once
#--------------------------
Year <- 2021

# files html path
file_dir <- "html/"
file_name <- list.files(file_dir)
file_id <- which(str_detect(file_name, 
                       glue::glue("most-year-{Year}")))
file_sel <- file_name[file_id]
file_path <- paste0(file_dir, file_sel) 

xpath_tbl <- "//table[@class='MsoNormalTable']"


tbl_raw <- read_html(file_path,encoding = "UTF-8") %>%
  html_nodes(xpath = xpath_tbl) %>%
  html_table(fill = T, header = T) %>%
  .[[1]] 

names_eng <- c("index", "name", "institution","administrator")
tbl_out <- tbl_raw %>%
  rename_all(., ~all_of(names_eng)) %>%
  mutate(index = 1:nrow(.)) %>%
  mutate_all(., .funs = str_trim)%>%
  mutate(name = str_replace(name,"\\n", ""),
         institution =str_replace(institution,"\\n", "")) %>%
  add_column(year = Year, .before = "index") %>%
  add_column(officer = "MOST", .before = "year")

file_name <- str_extract(file_sel, "(.+)(?=\\.)")
path_out <- glue::glue("xlsx/{file_name}.xlsx")
openxlsx::write.xlsx(tbl_out, path_out)  

```

# 4 查询并匹配机构名称、省份

## 4.1 合并全部年份数据

```{r}
file_dir <- "xlsx/"
file_name <- list.files(file_dir)
file_path <- paste0(file_dir, file_name) 

tbl_out <- tibble(url = file_path) %>%
  mutate(dt = map(url, openxlsx::read.xlsx)) %>%
  select(-url) %>%
  unnest(dt)

```



## 4.2 唯一化机构名称列表（处理）

```{r}
require("techme")

data("queryTianyan")
dt_match <- queryTianyan %>%
  select(name_origin, province) %>%
  rename(institution = "name_origin")

data("ProvinceCity")
dt_city <- ProvinceCity %>%
  select( city_clean, province_clean)

ptn_province <- paste0(unique(ProvinceCity$province_clean), collapse =  "|")
ptn_city <- paste0(unique(ProvinceCity$city_clean), collapse =  "|")

list_institution <- tbl_out %>%
  mutate(institution_raw = institution) %>%
  #use only the first institution
  mutate(institution = map_chr(.x = institution_raw, 
                           .f = function(x) as.character(unlist(str_split(x, pattern='、'))[[1]]) )
  ) %>%
  select(institution) %>%
  unique() %>%
  left_join(., dt_match, by= "institution" ) %>%
  # filter obvious province info
  mutate(province_raw = str_extract(institution, ptn_province)) %>%
  mutate(province = ifelse(is.na(province), province_raw, province)) %>%
  # match city
  mutate(city_clean = str_extract(institution, ptn_city)) %>%
  left_join(., dt_city, by= "city_clean" ) %>%
  mutate(province = ifelse(is.na(province), province_clean, province)) %>%
  filter(is.na(province)) %>%
  select(institution) %>%
  arrange(institution)

# check 
check <- sum(is.na(list_institution$province))
if(check > 0) stop("please check the name of institution!")

dir_xlsx <- "d:/github/techme/data-raw/data-tidy/hack-tianyan/ship/"
file_xlsx <- glue::glue("ship-tot{nrow(list_institution)}-{Sys.Date()}.xlsx")
path_xlsx <- paste0(dir_xlsx, file_xlsx)

openxlsx::write.xlsx(list_institution, path_xlsx)

```

## 4.3 在R包techme中进行天眼查

- 循环查询

- 得到结果，并人工确认

- 重新整合更新`qureyTianyan`

- build 并push `techme`

## 4.4 在R包techme中上传数据集

- 匹配省份信息

- 数据集名为`PubObsStation`

