---
title: "年鉴数据来源"
vignette: >
  %\VignetteIndexEntry{guide sources yearbook}
---

```{r}
library(tidyverse)
library(magrittr)
library(here)
library(glue)
```


# 年鉴数据

## 数据获取

- [西农权限]中国经济社会大数据研究平台<https://data.cnki.net/home>。中国知网推出，主要集中在统计年鉴，资料信息权威稳定。可以下载`xls`（受保护，但是可以处理）！

## 数据进度

## 数据流程

这里我们展示的是数据维护项目R包`techme`对应数据集的文件体系。本文档的渲染，依赖于R包`techme`当前的文件夹状态（如`master`或`dev`分支）。

全部的数据维护主要通过R包`techme`进行管理：

（1）例如下载《中国农村统计年鉴》xls电子版，保存本地（“课题项目文件/数据/中国农村统计年鉴”）。

（2）在R包`techme`项目下完成数据更新、核对和标准化等流程。示例如下：

- 拷贝原始数据到R包项目下对应的文件夹，重命名`xls`文件（例如`raw-2021-2022.xls`）

- 执行R包项目下的数据维护更新流程（主要代码见`techme/data-raw/rural-yearbook/wfl-rural-yearbook.R`）

- 更新编译R包，提交到github（以`dev`分支）。

# 中国统计年鉴

## 公共财政投入

### 数据说明

(1) 年鉴条目

-  表7-6 分地区一般公共预算支出(20xx年)

(2) 统计目标

- 梳理指标变量，包括合计、教育、 科学技术、农林水支出。



### 初始数据文件

初始数据文件（年鉴电子版，xls进行了重命名）

```{r}
dir_tar <- "data-raw/nation-yearbook/part07-finance/02-public-budget/"
fs::dir_tree(dir_tar)
```


### 清洗后数据文件

清洗后数据文件（标准化xlsx整理表格）

```{r}
dir_tar <- "data-raw/data-tidy/nation-yearbook/part07-finance/02-public-budget"
fs::dir_tree(dir_tar)
```

### 数据集展示

数据集`PublicBudget`：

```{r}
techme::PublicBudget %>%
  head(100) %>%
  DT::datatable(
    rownames = FALSE,
    options = list(
      dom = "ftip",
      pageLength = 10,
      scrollX = TRUE
    )
  )
```

# 中国农村统计年鉴

## 农业机械`AgriMachine`

### 数据说明

(1) 年鉴条目

-  各地区主要农业机械年末拥有量

(2) 统计目标

- 各地区农业机械动力

- 各地区农用拖拉机

- 各地区农用灌溉机械

- 各地区农用收获机械


### 初始数据文件

初始数据文件（年鉴电子版，xls进行了重命名）

```{r}
#dir_tar <- here::here("topic/rural-yearbook")
dir_tar <- "data-raw/rural-yearbook/part03-agri-produce/01-machine/"
fs::dir_tree(dir_tar)
```

### 清洗后数据文件

清洗后数据文件（标准化xlsx整理表格）

```{r}
#dir_tar <- here::here("topic/rural-yearbook")
dir_tar <- "data-raw/data-tidy/rural-yearbook/part03-agri-produce/01-machine/"
fs::dir_tree(dir_tar)
```

### 数据集展示

```{r}
techme::AgriMachine %>%
  head(100) %>%
  DT::datatable(
    rownames = FALSE,
    options = list(
      dom = "ftip",
      pageLength = 10,
      scrollX = TRUE
    )
  )
```


### 注意事项

`AgriMachine`：

- 拖拉机分类重新定义：2018年，农业农村部根据工业和信息化部标准对拖拉机的分类重新定义，把大中型拖拉机和小型拖拉机的分类标准由发动机功率14.7千瓦改为22.1千瓦，大中型拖拉机配套农具口径改为“与58.8千瓦及以上拖拉机配套”。同时，取消小型拖拉机配套农具和农用排灌机相关指标。

- 拖拉机配套农具统计口径变更：2018年起大中型拖拉机配套农具统计口径变更为“与58.8千瓦及以上拖拉机配套”，统计口径与往年不可比。

- 谷物联合收割机统计口径变更：2022年，农业农村部对谷物联合收割机口径进行调整，只包括稻麦联合收割机，不再含玉米联合收割机。


## 农用化肥`AgriFertilizer`

### 数据说明

（1）统计目标

- 各地区农用化肥


### 初始数据文件

初始数据文件（年鉴电子版，xls进行了重命名）

```{r}
#dir_tar <- here::here("topic/rural-yearbook")
dir_tar <- "data-raw/rural-yearbook/part03-agri-produce/02-fertilizer/"
fs::dir_tree(dir_tar)
```

### 清洗后数据文件

清洗后数据文件（标准化xlsx整理表格）

```{r}
#dir_tar <- here::here("topic/rural-yearbook")
dir_tar <- "data-raw/data-tidy/rural-yearbook/part03-agri-produce/02-fertilizer"
fs::dir_tree(dir_tar)
```

### 数据集展示

```{r}
techme::AgriFertilizer %>%
  head(100) %>%
  DT::datatable(
    rownames = FALSE,
    options = list(
      dom = "ftip",
      pageLength = 10,
      scrollX = TRUE
    )
  )
```


### 注意事项

`AgriFertilizer`计量单位发生改变：

- 2022年开始，农用薄膜使用量计量单位变更为“万吨”（之前是“吨”）


## 农用薄膜`AgriPlastic`

### 数据说明

（1）统计目标

- 各地区农用薄膜

### 初始数据文件

初始数据文件（年鉴电子版，xls进行了重命名）

```{r}
dir_tar <- "data-raw/rural-yearbook/part03-agri-produce/03-plastic/"
fs::dir_tree(dir_tar)
```

### 清洗后数据文件

清洗后数据文件（标准化xlsx整理表格）

```{r}
dir_tar <- "data-raw/data-tidy/rural-yearbook/part03-agri-produce/03-plastic/"
fs::dir_tree(dir_tar)
```

### 数据集展示

```{r}
techme::AgriPlastic %>%
  head(100) %>%
  DT::datatable(
    rownames = FALSE,
    options = list(
      dom = "ftip",
      pageLength = 10,
      scrollX = TRUE
    )
  )
```


### 注意事项

`AgriPlastic`计量单位发生改变：

- 2022年开始，农用薄膜使用量、地膜使用量计量单位变更为“万吨”（之前是“吨”）；

- 2022年开始，地膜覆盖面积计量单位变更为“千公顷”（之前是“公顷”）

## 农药柴油`AgriPesticide`

### 数据说明

（1）统计目标

- 各地区农用农药柴油


### 初始数据文件

初始数据文件（年鉴电子版，xls进行了重命名）

```{r}
#dir_tar <- here::here("topic/rural-yearbook")
dir_tar <- "data-raw/rural-yearbook/part03-agri-produce/04-pesticide/"
fs::dir_tree(dir_tar)
```

### 清洗后数据文件

清洗后数据文件（标准化xlsx整理表格）

```{r}
#dir_tar <- here::here("topic/rural-yearbook")
dir_tar <- "data-raw/data-tidy/rural-yearbook/part03-agri-produce/04-pesticide/"
fs::dir_tree(dir_tar)
```

### 数据集展示

```{r}
techme::AgriPesticide %>%
  head(100) %>%
  DT::datatable(
    rownames = FALSE,
    options = list(
      dom = "ftip",
      pageLength = 10,
      scrollX = TRUE
    )
  )
```

### 注意事项

`AgriPesticide`计量单位发生改变：

- 2022年开始，农药使用量计量单位变更为“万吨”（之前是“吨”）



# 中国科技统计年鉴

## RD投入经费和强度`RDIntense`

数据集`RDIntense`：实际上采用了公开查询进行数据处理。具体参看[公共数据来源](guide-sources-public-site.qmd#sec-nbs-RD)

（1）公开查询：国家统计局<https://www.stats.gov.cn/>（全国科技经费投入统计公报），包括经费（亿元）和强度。

（2）《中国科技统计年鉴》part02-firm（企业）各地区研究与试验发展(R&D)经费内部支出（万元）、“各地区研究与试验发展(R&D)经费投入强度”

### 数据集展示

```{r}
techme::RDIntense %>%
  head(100) %>%
  DT::datatable(
    rownames = FALSE,
    options = list(
      dom = "ftip",
      pageLength = 10,
      scrollX = TRUE
    )
  )
```



## RD活动支出`RDActivity`

### 数据说明

（1）统计目标

- 分析RD支出的类型：应用研究、基础研究、试验发展


### 初始数据文件

初始数据文件（年鉴电子版，xls进行了重命名）

```{r}
#dir_tar <- here::here("topic/rural-yearbook")
dir_tar <- "data-raw/tech-yearbook/part01-over/03-spend-inner/01-activity/"
fs::dir_tree(dir_tar)
```

### 清洗后数据文件

清洗后数据文件（标准化xlsx整理表格）

```{r}
#dir_tar <- here::here("topic/rural-yearbook")
dir_tar <- "data-raw/data-tidy/tech-yearbook/part01-over/03-spend-inner/01-activity/"
fs::dir_tree(dir_tar)
```

### 数据集展示

```{r}
techme::RDActivity %>%
  head(100) %>%
  DT::datatable(
    rownames = FALSE,
    options = list(
      dom = "ftip",
      pageLength = 10,
      scrollX = TRUE
    )
  )
```


## RD人员全时当量`RDLaborHour`

（1）统计目标

- 各地区RD人员全时当量（人年）

### 初始数据文件

初始数据文件（年鉴电子版，xls进行了重命名）
```{r}
dir_tar <- "data-raw/tech-yearbook/part01-over/01-labor-hour/"
fs::dir_tree(dir_tar)
```

### 清洗后数据文件

清洗后数据文件（标准化xlsx整理表格）

```{r}
dir_tar <- "data-raw/data-tidy/tech-yearbook/part01-over/01-labor-hour/"
fs::dir_tree(dir_tar)
```

### 数据集展示

```{r}
techme::RDLaborHour %>%
  head(100) %>%
  DT::datatable(
    rownames = FALSE,
    options = list(
      dom = "ftip",
      pageLength = 10,
      scrollX = TRUE
    )
  )
```


## RD资金来源`RDSource`

### 数据说明

（1）统计目标

- 各地区按资金来源分研究与试验发展(R&D)经费内部支出

### 初始数据文件

初始数据文件（年鉴电子版，xls进行了重命名）
```{r}
dir_tar <- "data-raw/tech-yearbook/part01-over/03-spend-inner/02-source"
fs::dir_tree(dir_tar)
```

清洗后数据文件（标准化xlsx整理表格）

```{r}
dir_tar <- "data-raw/data-tidy/tech-yearbook/part01-over/03-spend-inner/02-source"
fs::dir_tree(dir_tar)
```

### 数据集展示

```{r}
techme::RDSource %>%
  head(100) %>%
  DT::datatable(
    rownames = FALSE,
    options = list(
      dom = "ftip",
      pageLength = 10,
      scrollX = TRUE
    )
  )
```


### 清洗后数据文件



## 国家高新技术企业`IndustryOperation`

### 数据说明

（1）统计目标

- 梳理了各地区规模以上高新技术企业数量。


### 初始数据文件

初始数据文件（年鉴电子版，xls进行了重命名）

```{r}
dir_tar <- "data-raw/tech-yearbook/part05-industry/01-operation/"
fs::dir_tree(dir_tar)
```

### 清洗后数据文件

清洗后数据文件（标准化xlsx整理表格）

```{r}
dir_tar <- "data-raw/data-tidy/tech-yearbook/part05-industry/01-operation/"
fs::dir_tree(dir_tar)
```

### 数据集展示

```{r}
techme::IndustryOperation %>%
  head(100) %>%
  DT::datatable(
    rownames = FALSE,
    options = list(
      dom = "ftip",
      pageLength = 10,
      scrollX = TRUE
    )
  )
```


## 技术市场`MarketPull`

### 数据说明

（1）统计目标

- 梳理各地区技术输入的项目数量和金额


### 初始数据文件

初始数据文件（年鉴电子版，xls进行了重命名）

```{r}
dir_tar <- "data-raw/tech-yearbook/part08-output/03-teckmarket-pull/"
fs::dir_tree(dir_tar)
```

### 清洗后数据文件

清洗后数据文件（标准化xlsx整理表格）

```{r}
dir_tar <- "data-raw/data-tidy/tech-yearbook/part08-output/03-teckmarket-pull/"
fs::dir_tree(dir_tar)
```

### 数据集展示

```{r}
techme::MarketPull %>%
  head(100) %>%
  DT::datatable(
    rownames = FALSE,
    options = list(
      dom = "ftip",
      pageLength = 10,
      scrollX = TRUE
    )
  )
```


## 技术市场`MarketPush`

### 数据说明

（1）统计目标

- 梳理各地区技术输出的项目数量和金额


### 初始数据文件

初始数据文件（年鉴电子版，xls进行了重命名）

```{r}
dir_tar <- "data-raw/tech-yearbook/part08-output/04-teckmarket-push/"
fs::dir_tree(dir_tar)
```

### 清洗后数据文件

清洗后数据文件（标准化xlsx整理表格）

```{r}
dir_tar <- "data-raw/data-tidy/tech-yearbook/part08-output/04-teckmarket-push/"
fs::dir_tree(dir_tar)
```

### 数据集展示

```{r}
techme::MarketPush %>%
  head(100) %>%
  DT::datatable(
    rownames = FALSE,
    options = list(
      dom = "ftip",
      pageLength = 10,
      scrollX = TRUE
    )
  )
```


## 高技术产业贸易

数据集`IndustryTrade`：梳理了各地区高新技术产业贸易情况。

```{r}
data("IndustryTrade",package = "techme")
head(IndustryTrade)
```

## 高技术产业研发

数据集`IndustryRD`：梳理了各地区高技术产业研发机构数量。

```{r}
data("IndustryRD",package = "techme")
head(IndustryRD)
```


### 注意事项

（1）统计口径变迁

- 中国科技统计年鉴/高新技术产业研发情况RDattention: 
。2020年及以后，没有“项目数”和“项目经费”！

- 统计口径与中文变量标准对应关系

```{r}
tbl_pattern <- tibble(
 ptn = c("新产品开发项目数","新产品开发经费支出",
      "新产品销售收入","有效发明专利数",
      "引进境外技术经费支出", "引进境外技术消化吸收经费支出"),
 rpl = c("开发项目数","开发经费支出",
      "销售收入","有效专利数",
      "技术引进经费支出", "消化吸收经费支出")
  ) %>%
  add_column(case = "IndustryRD", .before = "ptn")

tbl_pattern
```


