---
title: "国家区域性良种繁育基地和制种大县"
author: "胡华平"
date: "`r Sys.Date()`"
output:
  bookdown::word_document2:
    fig_caption: yes
    toc: yes
    toc_depth: 4
    reference_docx: report-reference.docx
  bookdown::html_document2:
    number_sections: yes
    toc: no
    fig_caption: yes
    toc_float: yes
always_allow_html: yes
---


```{r, echo=FALSE}
knitr::opts_chunk$set(echo=FALSE, warning=FALSE, message=FALSE, eval = FALSE,
                      fig.align='center',fig.width=10, fig.height=7) # Places figures on their own pages
options(
  htmltools.dir.version = FALSE, 
  formatR.indent = 2, width = 55, 
  digits = 2,scipen=999,tinytex.verbose = TRUE,
  knitr.kable.NA = '',
  fig.width=12, fig.height=8)

```



# 1.研究目标

**创建名单**



# 2.资料来源

## 2.1 数据来源

农业部种业司 


## 2.2 数据进度


包括区域性良种繁育基地和制种大县：

- 【ofd名单转html名单】2022-04-07 关于公布国家级制种大县和区域性良种繁育基地认定结果的[通知](http://www.zzj.moa.gov.cn/gzdt/202204/t20220407_6395684.htm)

  - 2021年10月15日 关于认定制种大县和区域性良种繁育基地的[通知](http://www.moa.gov.cn/govpublic/nybzzj1/202110/t20211018_6379647.htm)

- 【html名单】2019年6月13日 农业农村部关于认定第二批国家区域性良种繁育基地的[通知](http://www.moa.gov.cn/nybgb/2019/201907/202001/t20200103_6334257.htm)

- 【html名单】2017年1月19日 农业部关于认定第一批区域性良种繁育基地的[通知](http://www.moa.gov.cn/nybgb/2017/derq/201712/t20171227_6130859.htm) 


## 异常提示




# 3.数据抓取流程

## 3.0 R包准备

```{r}
require(openxlsx)
require("rvest")
require("xml2")
require("httr")
require("stringr")
require("tidyverse")
require("tidyselect")
require("here")

```


## 3.1国家区域性良种繁育基地base

### 解析html

#### 2017 batch1 html <div>

```{r}
# files html path
Year <- 2017
(files_dir <- here(
  "data-raw/public-site/moa-seed-base/", # dir
  glue::glue("html/list-year-{Year}.html")))   # file
(path_out <- str_replace_all(files_dir, "html", "xlsx"))

# xpath for data table
css_tar <-"div.base"

tbl_raw <- read_html(files_dir,encoding = "UTF-8") %>%
  html_nodes(css =  css_tar) %>%
  html_text() %>%
  #paste0() %>%
  str_split("\n\t") %>% # split by "\n"
  unlist() %>%
  as_tibble() %>%
  # clean
  mutate(
    value = mgsub::mgsub(
      value,
      c(fixed("\u00a0"),fixed("\n")," ", "．"), # special character
      c("", "","", ".")),
    value = str_trim(value)) %>%
  filter(value!="") %>% # drop empty row
  # extract info
  mutate(type = str_extract(value, "(?<=（)(.+)(?=）)")) %>%
  mutate(name = str_extract(value, "(.+)(?=（)")) 
  
tbl_out <- tbl_raw %>% 
  add_column(index = 1:nrow(.), .before = "name") %>%
  add_column(year = Year, .before = "index") %>%
  select(year, index, type, name )
```


#### 2019 batch2 html <div>

```{r}
# files html path
Year <- 2021
(files_dir <- here(
  "data-raw/public-site/moa-seed-base/", # dir
  glue::glue("html/list-year-{Year}.html")))   # file
(path_out <- str_replace_all(files_dir, "html", "xlsx"))

# xpath for data table
css_tar <-"div.base"

tbl_raw <- read_html(files_dir,encoding = "UTF-8") %>%
  html_nodes(css =  css_tar) %>%
  html_text() %>%
  str_split("\n\t") %>% # split by "\n"
  unlist() %>%
  as_tibble() %>%
  # clean
  mutate(
    value = mgsub::mgsub(
      value,
      c(fixed("\u00a0"),fixed("\n")," ", "．"), # special character
      c("", "","", ".")),
    value = str_trim(value)) %>%
  filter(value!="") %>% # drop empty row
  # extract info
  mutate(type = str_extract(value, "(?<=、)(.+)")) %>%
  fill(type, .direction = "down") %>%
  filter(!str_detect(value, "、"))
  
tbl_out <- tbl_raw %>% 
  rename("name" = "value") %>%
  add_column(index = 1:nrow(.), .before = "name") %>%
  add_column(year = Year, .before = "index") %>%
  select(year, index, type, name )
```


#### 2022 batch3 html <div>

```{r}
# files html path
Year <- 2022
(files_dir <- here(
  "data-raw/public-site/moa-seed-base/", # dir
  glue::glue("html/list-year-{Year}.html")))   # file
(path_out <- str_replace_all(files_dir, "html", "xlsx"))

# xpath for data table
css_tar <-"div.base"

tbl_raw <- read_html(files_dir,encoding = "UTF-8") %>%
  html_nodes(css =  css_tar) %>%
  html_text() %>%
  str_split("\r\n\t") %>% # split by "\n"
  unlist() %>%
  as_tibble() %>%
  # clean
  mutate(
    value = mgsub::mgsub(
      value,
      c(fixed("\u00a0"),fixed("\n")," ", "．"), # special character
      c("", "","", ".")),
    value = str_trim(value)) %>%
  filter(value!="") %>% # drop empty row
  # extract info
  ## get type
  mutate(type = str_extract(value, "(?<=：)(.+)")) %>% 
  fill(type, .direction = "down") %>%
  filter(!str_detect(value, "："))
  
tbl_out <- tbl_raw %>% 
  rename("name" = "value") %>%
  add_column(index = 1:nrow(.), .before = "name") %>%
  add_column(year = Year, .before = "index") %>%
  select(year, index, type, name )
```

### 导出到xlsx/文件夹

```{r}
# files csv path
(path_out)
write.xlsx(tbl_out, path_out)
```

### 导出为分析数据

#### 批量读取xlsx

```{r}
dir_path <- here::here("data-raw","public-site","moa-seed-base","xlsx")

files_xlsx <- list.files(dir_path)


files_target <- files_xlsx[which(str_detect(files_xlsx, "list-year")) ]

url_xlsx <- paste0(dir_path, "/", files_target)

years_target <- str_extract_all(files_target, "(\\d{4})") %>%
  unlist() %>%
  as.numeric(.)

tbl_out <- NULL

i <- 1
for (i in length(files_target):1) {
  
  tbl_tem <- read.xlsx(url_xlsx[i]) %>%
    mutate(index = as.numeric(index))
  
  tbl_out <- bind_rows(tbl_out, tbl_tem)
}


```

#### 匹配省区信息

```{r}
# obtain the province info
require(techme)
data("BasicProvince")
data("ProvinceCity")
ptn_province <- paste0(BasicProvince$province, collapse = "|")
ptn_city <- paste0(unique(ProvinceCity$city_clean), collapse = "|")

tbl_info <-  tbl_out %>%
  mutate(province_name = str_extract(name, ptn_province),
         city_clean= str_extract(name, ptn_city)) %>%
  # match
  left_join(., select(ProvinceCity, city_clean, province_clean), by = "city_clean") %>%
  mutate(province = ifelse(is.na(province_name),
                           province_clean,
                           province_name)) %>%
  select(year, index, type, name, province)

# check
check <- sum(is.na(tbl_info$province))
if (check >0) warning("Povince with NA, please check!")

tbl_check <- tbl_info %>%
  group_by(year) %>%
  slice_tail(n = 3) %>%
  ungroup() %>%
  arrange(year,index)
    

```

#### 导出到data-update/文件夹

```{r}
dir_path <- here::here("data-raw","public-site","moa-seed-base","data-update")
(path_out <- paste0(dir_path, "/list-base-upto-year-", max(years_target), ".xlsx"))

write.xlsx(tbl_info, path_out)
```



## 3.2国家级制种大县county

### 解析html

#### 2022 html <div>

```{r}
# files html path
Year <- 2022
(files_dir <- here(
  "data-raw/public-site/moa-seed-base/", # dir
  glue::glue("html/list-year-{Year}.html")))   # file
(path_out <- str_replace_all(files_dir, "html", "xlsx"))
(path_out <- str_replace_all(path_out, "list", "county"))

# xpath for data table
css_tar <-"div.county" # change here

tbl_raw <- read_html(files_dir,encoding = "UTF-8") %>%
  html_nodes(css =  css_tar) %>%
  html_text() %>%
  str_split("\r\n\t") %>% # split by "\n"
  unlist() %>%
  as_tibble() %>%
  # clean
  mutate(
    value = mgsub::mgsub(
      value,
      c(fixed("\u00a0"),fixed("\n")," ", "．"), # special character
      c("", "","", ".")),
    value = str_trim(value)) %>%
  filter(value!="") %>% # drop empty row
  # extract info
  ## get type
  mutate(type = str_extract(value, "(?<=：)(.+)")) %>% 
  fill(type, .direction = "down") %>%
  filter(!str_detect(value, "："))
  
tbl_out <- tbl_raw %>% 
  rename("name" = "value") %>%
  add_column(index = 1:nrow(.), .before = "name") %>%
  add_column(year = Year, .before = "index") %>%
  select(year, index, type, name )

#only for check
tbl_check <- tbl_out %>%
  mutate(n = str_count(name, pattern="、")+1) %>%
  summarise(tot =sum(n))

```


#### 2013 html <div>

```{r}
# files html path
Year <- 2013
(files_dir <- here(
  "data-raw/public-site/moa-seed-base/", # dir
  glue::glue("html/county-year-{Year}.html")))   # file
(path_out <- str_replace_all(files_dir, "html", "xlsx"))

# xpath for data table
css_tar <-"div.county" # change here

tbl_raw <- read_html(files_dir,encoding = "UTF-8") %>%
  html_nodes(css =  css_tar) %>%
  html_text() %>%
  str_split("\n") %>% # split by "\n"
  unlist() %>%
  as_tibble() %>%
  # clean
  mutate(
    value = mgsub::mgsub(
      value,
      c(fixed("\u00a0"),fixed("\n")," ", "．"), # special character
      c("", "","", ".")),
    value = str_trim(value)) %>%
  filter(value!="") %>% # drop empty row
  # extract info
  ## get type
  mutate(type = str_extract(value, "玉米|水稻")) %>% 
  fill(type, .direction = "down") %>%
  filter(!str_detect(value, "国家级"))
  
tbl_out <- tbl_raw %>% 
  rename("name" = "value") %>%
  add_column(index = 1:nrow(.), .before = "name") %>%
  add_column(year = Year, .before = "index") %>%
  select(year, index, type, name )

#only for check
tbl_check <- tbl_out %>%
  mutate(n = str_count(name, pattern="、")+1) %>%
  summarise(tot =sum(n))

  
```

### 导出到xlsx/文件夹

```{r}
# files csv path
(path_out)
write.xlsx(tbl_out, path_out)
```

### 导出为分析数据

#### 批量读取xlsx

```{r}
dir_path <- here::here("data-raw","public-site","moa-seed-base","xlsx")
files_xlsx <- list.files(dir_path)
# change here
files_target <- files_xlsx[which(str_detect(files_xlsx, "county-year")) ]

url_xlsx <- paste0(dir_path, "/", files_target)

years_target <- str_extract_all(files_target, "(\\d{4})") %>%
  unlist() %>%
  as.numeric(.)

tbl_out <- NULL

i <- 1
for (i in length(files_target):1) {
  
  tbl_tem <- read.xlsx(url_xlsx[i]) %>%
    mutate(index = as.numeric(index))
  
  tbl_out <- bind_rows(tbl_out, tbl_tem)
}


```

#### 匹配省区信息

```{r}
# obtain the province info
require(techme)
data("BasicProvince")
data("ProvinceCity")
ptn_province <- paste0(BasicProvince$province, collapse = "|")
ptn_city <- paste0(unique(ProvinceCity$city_clean), collapse = "|")

tbl_info <-  tbl_out %>%
  mutate(province_name = str_extract(name, ptn_province),
         city_clean= str_extract(name, ptn_city)) %>%
  # match
  left_join(., select(ProvinceCity, city_clean, province_clean), by = "city_clean") %>%
  mutate(province = ifelse(is.na(province_name),
                           province_clean,
                           province_name)) %>%
  select(year, index, type, name, province)

# check
check <- sum(is.na(tbl_info$province))
if (check >0) warning("Povince with NA, please check!")

tbl_check <- tbl_info %>%
  group_by(year) %>%
  slice_tail(n = 3) %>%
  ungroup() %>%
  arrange(year,index)
    

```

#### 导出到data-update/文件夹

```{r}
dir_path <- here::here("data-raw","public-site","moa-seed-base","data-update")
(path_out <- paste0(dir_path, "/list-county-upto-year-", max(years_target), ".xlsx"))

write.xlsx(tbl_info, path_out)
```